臺灣新竹地方法院刑事判決
111年度易字第583號
公  訴  人  臺灣新竹地方檢察署檢察官
被      告  梁隆恊


                    （另案於法務部○○○○○○○○○執行中）
上列被告因詐欺案件，經檢察官提起公訴（110年度偵字第12031
號），被告於準備程序中就被訴事實為有罪之陳述，經告以簡式
審判之旨，並聽取當事人之意見後，經本院合議庭裁定由受命法
官獨任行簡式審判程序，判決如下：
    主  文
梁隆恊犯詐欺取財罪，處拘役參拾日，如易科罰金，以新臺幣壹
仟元折算壹日。
未扣案之犯罪所得新臺幣壹仟元沒收之，於全部或一部不能沒收
或不宜執行沒收時，追徵其價額。
    犯罪事實及理由
一、本案犯罪事實及證據，除檢察官起訴書「證據並所犯法條」
    欄一、編號4「證據名稱」欄所載「同案被告林群翔提供之
    手機畫面翻拍照片」，應更正為「證人林群翔提供之手機通
    訊軟體對話紀錄截圖」，並補充「合作金庫商業銀行東竹北
    分行110年8月9日合金東竹北字第1100002362號函所檢附帳
    號0000000000000號帳戶(戶名：林群翔)開戶基本資料及交
    易明細、内政部警政署反詐騙諮詢專線紀錄表、臺南市政府
    警察局善化分局善化派出所受理詐騙帳戶通報警示簡便格式
    表、金融機構聯防機制通報單、受(處)理案件證明單」等書
    證，暨「被告梁隆恊於本院準備程序及審理時之自白」為證
    據外，其餘均引用檢察官起訴書之記載（如附件）。
二、論罪科刑：
(一)核被告梁隆恊所為，係犯刑法第339條第1項之詐欺取財罪。
(二)被告前因施用第二級毒品罪，經本院以105年度竹北簡字第3
    94號判處有期徒刑4月確定，又因施用第二級毒品罪，經本
    院以105年度竹北簡字第611號判處有期徒刑5月確定，上開2
    罪嗣經本院以106年度聲字第311號裁定應執行有期徒刑8月
    確定，已於106年6月8日易科罰金執行完畢；又因施用第二
    級毒品罪，經本院以107年度竹北簡字第548號判處有期徒刑
    6月確定，又因2次施用第二級毒品罪，經本院以108年度竹
    北簡字第84號各判處有期徒刑6月、6月確定，上開3罪嗣經
    本院以108年度聲字第833號裁定應執行有期徒刑1年確定，
    已於109年10月24日執行完畢等情，有上開案件之刑事簡易
    判決書、刑事裁定及臺灣高等法院被告前案紀錄表在卷足憑
    ，且為被告所不爭執（見本院卷第73頁），是被告受徒刑之
    執行完畢後，5年以內故意再犯本案有期徒刑以上之罪，應
    構成累犯。惟檢察官並未主張被告本案應依累犯規定加重其
    刑，參諸最高法院110年度台上大字第5660號刑事大法庭裁
    定意旨，本院尚無必要就被告應否依累犯規定加重其刑部分
    予以調查，自亦不宜逕依累犯規定對被告加重其刑，併此說
    明。
(三)爰以行為人之責任為基礎，審酌被告正值青年，不思以正當
    途徑獲取金錢，為圖不勞而獲，竟以上揭方式向告訴人王子
    凝詐取財物，法治觀念偏差，所為實屬不該，並衡酌其犯罪
    之動機、目的、手段、詐得之金額不高，犯後已於本院坦認
    犯罪，然尚未賠償告訴人所受損失之犯罪後態度，復考量其
    有上述構成累犯之犯罪前科，素行非佳，暨其自陳學歷為高
    中畢業之智識程度、入監前從事水電工作、家庭經濟狀況勉
    持之生活狀況（見本院卷第72頁）等一切情狀，量處如主文
    所示之刑，並諭知易科罰金之折算標準。
三、沒收：
　　按犯罪所得，屬於犯罪行為人者，沒收之。前二項之沒收，
    於全部或一部不能沒收或不宜執行沒收時，追徵其價額，刑
    法第38條之1第1項前段、第3項定有明文。查本件被告詐得
    之新臺幣1000元，屬於其犯罪所得，被告供稱業已花用完畢
    （見本院卷第64頁），並未扣案，且未實際合法發還告訴人
    ，自應依刑法第38條之1第1項前段、第3項規定，宣告沒收
    ，並於全部或一部不能沒收或不宜執行沒收時，追徵其價額
    。
據上論斷，應依刑事訴訟法第273條之1第1項、第299條第1項前
段、第310條之2、第454條第2項，判決如主文。
本案經檢察官陳子維提起公訴，由檢察官陳中順到庭執行職務。
中　　華　　民　　國　　111 　年　　8 　　月　　15　　日
                  刑事第八庭  法  官  廖素琪
以上正本證明與原本無異。
如不服本判決應於收受本判決後20日內向本院提出上訴書狀，上
訴書狀應敘述具體理由。上訴書狀未敘述上訴理由者，應於上訴
期間屆滿後20日內補提理由書狀於本院（均須按他造當事人之人
數附繕本）「切勿逕送上級法院」。
告訴人或被害人如對於本判決不服者，應具備理由請求檢察官上
訴，其上訴期間之計算係以檢察官收受判決正本之日期為準。
中　　華　　民　　國　　111 　年　　8 　　月　　16　　日
                              書記官  田宜芳
附錄本案論罪法條全文：
刑法第339條
意圖為自己或第三人不法之所有，以詐術使人將本人或第三人之
物交付者，處5年以下有期徒刑、拘役或科或併科50萬元以下罰
金。
以前項方法得財產上不法之利益或使第三人得之者，亦同。
前二項之未遂犯罰之。

【附件】
臺灣新竹地方檢察署檢察官起訴書
                                    110年度偵字第12031號
　　被　　　告　梁隆恊 　男　28歲（民國00年0月00日生）
　　　　　　　　　　　　住新竹縣○○鄉○○村0鄰○○○000
　　　　　　　　　　　　　號
　　　　　　　　　　　　國民身分證統一編號：Z000000000號
                      （另案於法務部矯正署雲林二監執行中
                          ）
上列被告因詐欺案件，業經偵查終結，認應提起公訴，茲將犯罪
事實及證據並所犯法條分敘如下：
　　　　犯罪事實
一、梁隆恊（綽號小蝦）本無為王子凝代為申辦手機門號SIM卡
    之真意，竟基於詐欺取財之犯意，於民國110年6月間，以其
    手機上網，登入其所申設、暱稱為蝦子圖案（王子凝將此暱
    稱改為「新竹湖口小蝦」）之LINE通訊軟體（下稱LINE）帳
    號，且以該帳號與王子凝聯繫，佯稱可以新臺幣（下同）4,
    500元對價，代為申辦手機門號SIM卡云云，致王子凝誤信為
    真，於110年6月12日下午4時13分許，轉帳新臺幣（下同）1
    ,000元訂金至梁隆恊向曾文祥（現通緝中）所借用、由不知
    情之林群翔（涉案部分，另為不起訴處分）所申辦、合作金
    庫商業銀行帳號000-0000000000000號帳戶內，旋遭梁隆恊
    提領花用完畢；嗣王子凝遲未取得手機門號SIM卡，梁隆恊
    復避不見面，始知被騙，乃報警提告，經警循線追查，始悉
    上情。
二、案經王子凝訴由苗栗縣警察局竹南分局報告偵辦。
　　　　證據並所犯法條
一、證據清單及待證事實：
編號 證據名稱 待證事實 1 被告梁隆恊於偵訊中不利於己之供述。 證明被告梁隆恊於案發期間，透過上揭LINE帳號與告訴人王子凝聯繫，承諾願以上揭對價代為申辦手機門號SIM卡，其後被告透過上揭帳戶取得告訴人轉帳交付之上揭訂金後，迄今未依約交付手機門號SIM卡予告訴人之事實。 2 告訴人王子凝於警詢中之指述。 證明全部犯罪事實。 3 同案被告林群翔於警詢、偵訊中之證述。 證明被告於案發期間，使用上揭帳戶之事實。 4 告訴人手機畫面翻拍照片、同案被告林群翔提供之手機畫面翻拍照片。 證明全部犯罪事實。 
二、核被告梁隆恊所為，係犯刑法第339條第1項之詐欺取財罪嫌
    。被告詐欺取得上揭款項，為其犯罪所得，請依法宣告沒收
    或追徵其價額。
三、依刑事訴訟法第251條第1項提起公訴。
　　此　致
臺灣新竹地方法院
中　　華　　民　　國　 111　　年　　6 　　月　　3 　　日
　　　　　　　　　　　　　    檢  察  官  陳  子  維
本件證明與原本無異　　　　　　　　　　　　
中　　華　　民　　國　 111　　年　　6 　　月　　19　　日
                              書  記  官  林  以  淇
附錄本案所犯法條全文
中華民國刑法第339條
（普通詐欺罪）
意圖為自己或第三人不法之所有，以詐術使人將本人或第三人之
物交付者，處 5 年以下有期徒刑、拘役或科或併科 50 萬元以
下罰金。
以前項方法得財產上不法之利益或使第三人得之者，亦同。
前二項之未遂犯罰之。